Raúl Gustavo Martínez

Desarrollador Full Stack

Frontend | Backend | Diseño UI/UX | Android

rauldeoran17@gmail.com • +54 3878604796 • raulmartinez.me



Sobre mí

Desarrollador con más de 3 años de experiencia en aplicaciones web y móviles, abarcando frontend, backend y gestión de bases de datos. Trabajo con multiples tecnologías. Siempre busco nuevos desafíos para seguir creciendo y aportar soluciones innovadoras.

Experiencia laboral

Desarrollador Web y Movil - Angular · NodeJS · Flutter

2022 - 2024

Safetynova

Desarrollo de sistemas digitales para el registro de inspecciones, accidentes y auditorías, optimizando procesos y facilitando la gestión y seguimiento de datos de manera eficiente.

Desarrollador Web - Wordpress

2024 - 2024

Municipalidad de Orán

Desarrollo de la página principal de la Municipalidad de Orán en WordPress.

Desarrollador Web - Vue · NodeJs

2023 - 2024

Comité para la Prevención de la Tortura en Salta

Desarrollo de un sitio web sobre prevención contra la tortura en Salta, con sistema de blog y reporte de denuncias.

Auxiliar docente de segunda categoría

2019 - 2021

Universidad Nacional de Salta - Facultad Regional Orán

Auxiliar docente en la asignatura de Programación para la carrera Técnico en Informática y Gestión.

Educación

Universidad Nacional de Salta - Facultad Regional Orán

2023

Tecnicó Universitario en Programación

Habilidades



Certificados

Bootcamp Nodejs Developer - Telecom IT Responsive Web Design - Free Code Camp Javascript Algoritmos y estructura de datos - Free Code Camp Introducción a la programación en python - 1000 Programadores salteños

Proyectos

CodeOran 🖸

Proyecto seminario Programación competitiva

Desarrollo del proyecto final de mi carrera de Técnico Universitario en Programación

Posts 🗘

(Nodejs) (Tailwindcss)

Plataforma web para crear publicaciones y registrar usuarios, desarrollada con Node.js para mi certificación en Telecom IT.

Rutas del sabor 🗘

Python Tkinter Flask

Aplicación para visualizar puntos de restaurantes en un mapa, desarrollada con Python utilizando Flask para el backend y Tkinter para el frontend, con carga manual de datos.